臺灣嘉義地方法院刑事判決                          九十一年度易字第二一五號
    公  訴  人  臺灣嘉義地方法院檢察署檢察官
    被      告  丙○○
                甲○○
右列被告等因妨害家庭案件，經檢察官提起公訴（九十一年度偵續字第九號），本院
判決如左：
    主  文
丙○○無罪
甲○○部分公訴不受理。
    理  由
壹、無罪部分：
一、公訴意旨：被告甲○○係乙○○之妻，為有配偶之人，因於民國九十年三、四月
    間與被告丙○○於網路之談話室相互通話而認識，丙○○亦明知甲○○係有夫之
    婦，詎仍相互交往，二人遂分別基於相姦、通姦之犯意，於同年八月二十六日下
    午一時三十五分許，直至同日下午四時十五分許，二人均在嘉義市○○路○段七
    九○號柏克山莊汽車旅館一一七室內共處一室；經乙○○會同員警進入查看時，
    該房間內之床舖凌亂不堪。案經被害人乙○○訴請偵辦，因認被告丙○○、甲○○分別涉有刑法第二百三十九條通姦、相姦罪嫌。
二、按犯罪事實應依證據認定之，無證據不得推定其犯罪事實；被告之自白，不得作
    為有罪之判決唯一證據，仍應調查其他必要之證據，以察其是否與事實相符；又
    不能證明被告犯罪者，應諭知無罪之判決，刑事訴訟法第一百五十四條、第一百
    五十六條第二項、第三百零一條第一項前段分別定有明文。次按事實之認定，應
    憑證據，如未能發現相當證據，或證據不足以證明，自不能以推測或擬制之方法
    以為裁判基礎；又認定不利被告之事實，須依積極證據，苟積極證據不足為不利
    於被告事實之認定時，即應為有利於被告之認定，更不必有何有利之證據，最高
    法院三十年上字第八一六號、四十年臺上字第八六號判例亦著述甚明。按告訴人
    之告訴，本以使被告受刑事追訴為目的，故其陳述是否與事實相符，自應調查其
    他證據以資審認，苟其所為攻擊之詞，尚有瑕疵，未予究明以，即不能遽採為斷
    罪之基礎，最高法院著有六十九度台上字第一五三一號判例。
三、訊之被告丙○○、甲○○二人固不否認於上述時間至嘉義市○○路○段七九０號
    柏克山莊汽車旅館一一七室內休息，惟否認有性行為，辯稱：當天是因為所駕駛
    小客車之引擎溫度過高，所以將車子開進汽車旅館內，等待汽車引擎降溫，且甲○○因當日月事人不舒服，方至旅館休息等語。查，公訴人認被告丙○○有相姦
    之犯行無非以：被告丙○○於九十年八月二十六日中午所駕駛之自用小客車確
    實有引擎溫度過高現象，正常之處置應係將車輛停放路邊，打開引擎蓋散熱，檢
    查水箱是否有破損，待溫度降低後，駛至汽車保養廠檢修，且等待引擎溫度降低
    時間僅需半小時左右，實無需至汽車旅館休息近四個小時。女子月事之到來，
    未必會影響為性行為之意願，且月事將盡之時，亦有女子因之受孕機率低而放任
    自己之偏差行為，故而月事來否與是否行房無關。現場製作之錄影光碟內容觀
    之，該床之床單凌亂，床上之血跡量輕微，實不至影響性行為之進行。依錄影
    光碟所示，被告甲○○所持之行動電話置於床頭茶几，浴室之浴巾則置於房間坐
    椅上，而甲○○藏匿於浴室內，浴室內之香皂亦已拆開使用。依被告二人於警
    訊時所言，為警查獲前，均共同躺在床上看電視，依二人同處一室之情以觀，足
    見交情匪淺，其交往熟稔之程度，顯已逾一般男女正當社交之範疇，如無姦情，
    孰誰能信？為其論罪之依據。惟查：公訴人所指上開部分僅能證明被告丙○○
    未將汽車送修檢查而已，無法證明被告二人有通姦、相姦之行為。公訴人所指上
    開部分，被告甲○○於月事將盡之時，有為行房可能，但亦無法證明被告二人
    有通姦、相姦之行為。公訴人所指上開床單凌亂，床上之血跡量輕微部分，僅
    係反證不至影響性行為之進行，然亦無法證明被告二人有通姦、相姦之行為。公
    訴人所指上開被告甲○○所持之行動電話置於床頭茶几，浴室之浴巾則置於房
    間坐椅上，而甲○○藏匿於浴室內，浴室內之香皂亦已拆開使用。此部分僅能證
    明被告有沐浴之行為，實無法證明被告二人有通姦、相姦之行為。公訴人所指上
    開依被告二人於警訊時所言，為警查獲前，均共同躺在床上看電視，依二人同
    處一室之情以觀，足見交情匪淺，其交往熟稔之程度，顯已逾一般男女正當社交
    之範疇，然此僅固證被告二人交情匪淺，交往熟稔，亦無從證明被告二人有通姦
    、相姦之行為。
四、況且公訴人於犯罪事實欄係僅係記載：「被告二人遂分別基於相姦、通姦之犯意
    ，於同年八月二十六日下午一時三十五分許，直至同日下午四時十五分許，二人
    均在嘉義市○○路○段七九○號柏克山莊汽車旅館一一七室內共處一室」，然並
    未敘及被告二人確有通姦或相姦之性行為。是而本件公訴人並無積極之事證，以
    證明被告二人確有公訴人所指通姦、相姦之行為，僅係以上開被告所辯不合常理
    ；其非不能為性行為；被告二人交情熟稔、匪淺等為其推測被告丙○○相姦之犯
    行。是而本件無積極證據足資證明被告丙○○確有公訴意旨所指之犯行，不能證
    明其犯罪，自應為被告丙○○無罪之諭知。
貳、不受理部分：
一、公訴意旨如前所載。
二、查，被告甲○○因涉有通姦之罪嫌，經公訴人於九十年十二月十二日為不起訴處
    分（九十年偵字第五七六三、七０九五號），嗣經告訴人乙○○僅對被告丙○○
    聲請再議，經台灣高等法院台南分院檢察署檢察長於九十一年二月十九日以九十
    一年度議字第一三０號命令原檢察官續行偵查，經檢察官傳訊被告二人及告訴人
    後，即將被告甲○○再行起訴之事實，有全部卷證可稽。
三、按不起訴處分已確定或緩起訴處分期滿未經撤銷者，非有左列情形之一，不得對
    於同一案件再行起訴：（一）發現新事實或新證據者。（二）有第四百二十條第
    一項第一款、第二款、第四款或第五款所定得為再審原因之情形者。又曾為不起
    訴處分或撤回起訴，而違背第二百六十條之規定再行起訴者，應諭知不受理之判
    決。刑事訴訟法第二百六十條、第三百零三條第四款分別定有明文。又按，聲請
    再議並無明文適用告訴不可分之原則，故對共同被告中一人聲請再議，效力不及
    於其餘共同被告（參澎湖地檢處七十年十一、十二月法律座談會，刑事法律問題
    彙編第二輯三０九頁）。依前開所陳，告訴人乙○○僅對被告丙○○聲請再議，
    其再議之效力自不及於被告甲○○，原對被告甲○○不起訴處分，自屬已確定。
    又本案經台灣高等法院台南分院檢察署檢察長於九十一年二月十九日以九十一年
    度議字第一三０號命令原檢察官續行偵查後，公訴人傳訊被告二人及告訴人後，
    即將被告甲○○再行起訴之事實，亦詳述如前。故本件就被告甲○○原不起訴確
    定之部分，並未有前述刑事訴訟法第二百六十條所定據以再行起訴之事由，茲公
    訴人對已不起訴確定被告甲○○部分，再行起訴，依刑事訴訟法第三百零三條第
    四款之規定，自應諭知不受理判決。
據上論斷，應依刑事訴訟法第三百零一條第一項、第三百零三條第四款，判決如主文
。
本案經檢察官游悅晨到庭執行職務
中      華      民      國    九十一    年      五      月     十三     日
                                臺灣嘉義地方法院刑事第一庭
                                        法  官  馮  保  郎
右正本證明與原本無異。
如不服本判決，應於判決送達後十日內向本院提出上訴狀( 應附繕本 )。
中      華      民      國    九十一    年      五      月     十三     日
                                        書記官  林  育  興
所犯法條：刑法第二百三十九條
有配偶而與人通姦者，處一年以下有期徒刑。其相姦者亦同。
